臺灣高雄地方法院民事裁定　　　　　　　95年度聲字第2062號
聲　請　人　甲○○
即 債務 人　丁○○
相　對　人　丙○○
即 債權 人　乙○
上列當事人間假扣押事件，聲請人聲請命相對人起訴，本院裁定
如下：
    主    文
聲請駁回。
    理    由
一、本件聲請意旨略以：緣座落高雄縣茄萣鄉○○段761 及764
    地號土地（重劃前地號為；頂茄萣段168-115 及168-112 地
    號），重劃分割前皆自高雄縣茄萣鄉○○○段168-8 地號土
    地而來，上揭168-8 地號土地原皆為第三人吳清賢、吳信助
    、吳信男及吳清章等兄弟共有。民國63年間吳清賢等兄弟提
    供上揭土地與供相對人、乙○興建住宅出售，地上建物並以
    相對人乙○名義聲請使用執照，聲請人於64年間向相對人購
    買上開興建完成之房地及門牌號碼暫編為高雄縣茄萣鄉○○
    路○段56巷35號及41號房屋，惟因相對人間有股權糾紛，相
    對人丙○○乃於64年3 月間向鈞院聲請假扣押上揭未保存登
    記之房屋，並經鈞院以以64年度執全字第109 號函，對上開
    房屋予以查封實施假扣押執行在案，然相對人丙○○確於66
    年間將上揭土地分割移轉並將上揭房屋交付聲請人管理使用
    ，惟相對人丙○○自實施假扣押起迄今已30餘年，未曾聽聞
    相對人對乙○主張權利，影響聲請人權利甚鉅，為此爰依民
    法第242 條之規定代位假扣押事件債務人乙○聲請限期命相
    對人丙○○起訴等語。
二、經查：聲請人提起本件聲請，經本院依聲請狀所載之相對人
    住所送達聲請狀繕本，經郵務機關以「無此地址」退回，有
    送達回執在卷可稽，經本院命聲請人於文到10日補正相對人
    之真正住所、居所或戶籍謄本，惟迄今仍未補正，有送達回
    執在卷可憑，是本件聲請程序已有瑕疵。又依聲請人前開所
    述，相對人係於30年前合建系爭房屋，相對人丙○○並將系
    爭房屋售予相對人，而相對人既於30餘年前已能從事經濟活
    動，足見相對人已有相當之年紀，則相對人迄今是否仍然在
    世，或已過世，有無當事人能力，有無繼承人等，均屬不明
    。再者，倘相對人已過世，依民法第1151條之規定，其之遺
    產及可能積欠之債務，屬於其法定繼承人公同共有。參照最
    高法院47年台上字第43號判例意旨，依民事訴訟法第56 條
    規定，相對人丙○○之全體繼承人就乙○遺產之訴訟，應一
    同起訴或一同被訴，否則當事人適格即有欠缺，則聲請人代
    位相對人丙○○請求相對人乙○限期起訴，自應代位全體繼
    承人提出聲請，此符程序。綜上，聲請人既未補正相對人之
    住、居所及戶籍謄本，致相對人是否有當事人能力，有無繼
    承人等，並不明確，聲請人之聲請，與法不合，應予駁回。
三、依民事訴訟法第95條，裁定如主文。
中　　華　　民　　國　　96　　年　　2 　　月　　27　　日
                    民事第一法庭法　官　 廖純卿
正本係照原本作成
如不服本裁定應於送達後10日內向本院提出抗告狀，並繳納抗告
費新臺幣1,000元。
中　　華　　民　　國　　96　　年　　2 　　月　　27　　日
                                書記官   李明罐
